【裁判字號】    97,聲,80
【裁判日期】    970428
【裁判案由】    聲明異議
【裁判全文】
臺灣高等法院花蓮分院刑事裁定            97年度聲字第80號
聲明異議人
即受 刑 人  甲○○
上列聲明異議人因違反槍砲彈藥刀械管制條例執行事件，不服臺
灣花蓮地方法院檢察署檢察官指揮執行（案號：臺灣花蓮地方法
院檢察署96年度執減更乙字第475號），聲明異議，本院裁定如
下：
      主  文
聲明異議駁回。
      理  由
一、異議意旨略以：受刑人所犯傷害、偽造文書等罪，前經本院
    判決確定並定應執行之刑為有期徒刑11年3月，經執行6年1
    月又20日後假釋出監，嗣因假釋期間另涉刑案並經有罪判決
    確定，而撤銷假釋入監。後民國96年實施減刑，經本院以96
    年度聲減字第182號裁定減刑後，就上開犯罪分別定應執行
    刑為3年9月、5年4月又15日，合計9年1月15日，則應執行之
    殘刑應為2年11月又25日（減刑所定之執行刑9年1月15日扣
    除已執行6年1月20日），然依臺灣花蓮地方法院檢察署檢察
    官所核發96年執減更乙字第475號執行指揮書之記載，應執
    行假釋殘刑卻為3年10月25日（原執行假釋殘刑5年1月10 日
    扣除減刑部分1年2月15日），檢察官執行指揮書計算刑期方
    式與本院96年度聲減字第182號裁定顯然不合，影響異議人
    之權益甚鉅，爰依刑事訴訟法第484條、第485條規定聲明異
    議等語。
二、查本件異議人甲○○所犯如附表編號1到6所列之罪，分別判
    處如附表所列之刑，並先後定其應執行刑為4年4月及6年確
    定在案。異議人並於86年11月21日入監執行，原縮刑期滿日
    為96年9月9日，惟異議人於91年7月30日因縮短刑期假釋出
    監，於假釋期間，因違反麻醉藥品管理條例案件而遭撤銷假
    釋，應執行殘刑，並由臺灣花蓮地方法院檢察署檢察官核發
    95 年戒執更字第327號指揮書執行，刑期起算日為95年1月
    11日，指揮書執行期滿日為100年2月20日。嗣中華民國96年
    罪犯減刑條例於96年7月16日施行，臺灣高等法院花蓮分院
    檢察署檢察官就上揭受刑人所犯各罪向本院聲請減刑及定應
    執行刑，經本院以96年度聲減字第182號，裁定附表編號1至
    3 之罪，應執行有期徒刑3年9月；附表編號4至6應執行有期
    徒刑5年4月15日確定，臺灣花蓮地方法院檢察署檢察官乃據
    本院96年聲減字第182號裁定，換發96年執減更乙字第475號
    執行指揮書，執行有期徒刑3年9月、5年4月15日（殘刑5年1
    月又10日尚應執行殘刑3年10月又25日），刑期起算日期仍
    為95年1月11日，指揮書執畢日期為98年12月5日。此有各該
    裁定書、執行指揮書及臺灣高等法院被告前案紀錄表附卷可
    稽，合先敘明。
三、就異議人所爭執96年年執減更乙字第475號執行指揮書所載
    應執行假釋殘刑之計算方式有誤乙節，經查：受刑人所犯如
    附表編號1、2、3所示之罪，曾經法院裁定定應執行有期徒
    刑4 年4月確定，另附表編號4、5、6所示之罪則曾經法院裁
    定應執行期徒刑6年，刑後強制工作3年確定。是異議人原接
    續執行有期徒刑10月4月（刑後強制工作3年）。而本次96年
    實施減刑後，經以本院96年度聲減字182號裁定減刑及定應
    執行，已如上述，而依該裁定，異議人應接續執行有期徒刑
    9年1月又15日。茲比較前後兩次定應執行刑之刑度，異議人
    應執行之殘刑實際上減少1年2月又15日（10年4月減9年1月
    又15日），則原應執行假釋殘刑5年1月又10日於扣掉減少之
    9年1月又15日部分，受刑人應執行假釋殘刑3年10月又25 日
    。是以檢察官執行指揮書就應執行假釋殘刑之計算方式既無
    不合，檢察官核發上開執行指揮書即無違法或不當之處。且
    異議人撤銷假釋前已執行之日數並未達6年1月又20日，異議
    人所為計算顯有誤會，其聲明異議，為無理由，應予以駁回
    。
五、據上論斷，依刑事訴訟法第486條，裁定如主文。
中    華    民    國    97    年    4     月    28    日
                  刑事庭審判長法  官   謝志揚
                              法  官   林慶煙
                              法  官   許仕楓
以上正本證明與原本無異。
如不服本裁定應於裁定送達後5日內向本院提出抗告狀。
                              書記官   李閔華
中    華    民    國    97    年    4    月    28    日


司法院資訊處製作；財團法人民間司法改革基金會備份。
